【裁判字號】    89,易,184
【裁判日期】    890518
【裁判案由】    違反毒品危害防制條例
【裁判全文】
臺灣基隆地方法院刑事判決                          八十九年度易字第一八四號
    公  訴  人  臺灣基隆地方法院檢察署檢察官
    被      告  丙○○
右列被告因違反毒品危害防制條例案件，經檢察官提起公訴 (八十八年度偵字第六二
七七號），本院判決如左：
    主  文
丙○○持有第二級毒品，處有期徒刑貳月，如易科罰金以參佰元即新台幣玖佰元折算
壹日。
扣案之第二級毒品安非他命拾肆點玖壹公克、分裝袋肆拾貳只內之安非他命殘渣、吸
食器壹支沒收銷燬，另分裝袋肆拾貳只沒收。
    事  實
一、丙○○於民國八十八年八月二十六日，在基隆市○○街二三一巷八十四號住處，
    持有第二級毒品安非他命及專供施用安非他命所用之吸食器壹支，而於同日十二
    時五十分，為警持搜索票至上址查獲，並扣得其持有之安非他命十四．九一公克
    、有安非他命殘渣之分裝袋四十二只、吸食器一支。
二、案經基隆市警察局第三分局報請台灣基隆地方法院檢察署檢察官偵查起訴。
    理  由
一、訊據被告丙○○矢口否認右揭犯行，辯稱上開物品並非其所有，係甲○○之物云
    云，惟查被告之妻乙○○於警訊中指稱上開物品係被告所有，而甲○○於警訊中
    亦否認上開物品係其所遺留，並稱其僅於八十七年五月間至丙○○上開住處租屋
    ，但於同年九月間即已遷離，嗣即不再至該處，而被告於偵查及本院審理中亦承
    認甲○○於八十七年九月間搬離，僅偶而回去拿東西，則衡情甲○○既已離開上
    址近一年，應不可能尚留大量之安非他命於該處，是被告所辯顯非可信，至證人
    即被告之妻乙○○嗣雖改口稱不知上開物品係何人所有，警訊中所述係遭警察逼
    迫而為云云，顯係迴護被告之語，難以採信，此外並有上開安非他命十四．九一
    公克、含安非他命殘渣之分裝袋四十二只及吸食器扣案，被告犯罪之事證明確，
    犯行可堪認定。
二、查安非他命為第二級毒品，毒品危害防制條例第二條第二項第二款規定甚明，則
    被告持有第二級毒品及客觀上係專供吸食安非他命所用之吸食器，核分別係犯毒
    品危害防制條例第十一條第二項、第三項之持有第二級毒品罪及持有專供施用毒
    品之器具罪，且被告係以一行為觸犯上開二罪名，應依想像競合之例從一重之持
    有第二級毒品罪處斷。審酌被告之素行、持有之數量非微、犯後否認犯行及其他
    相關之一切情狀，量處如主文所示之刑，並諭知易科罰金之折算標準，以示儆懲
    。扣案之安非他命十四．九一公克及分裝袋四十二只內殘餘之安非他命殘渣，以
    及吸食器一支，應依毒品危害防制條例第十八條第一項規定宣告沒收銷燬，而分
    裝袋四十二只雖非專供施用毒品之器具，但係被告所有供持有安非他命所用，應
    另依刑法第三十八條第一項第二款宣告沒收。至另經警方查獲扣案之鋁箔紙二張
    難認係專供施用毒品之器具，即非違禁物，而被告並未觸犯施用毒品罪，鋁箔紙
    無從認為係被告持有毒品犯罪所用之物，不應予宣告沒收，併予敘明。
三、據上論斷，應依刑事訴訟法第二百九十九條第一項前段、毒品危害防制條例第十
    一條第二項、第三項、第十八條第一項、刑法第十一條前段、第五十五條、第四
    十一條、第三十八條第一項第二款、罰金罰鍰提高標準條例第二條，判決如主文
    。
本案經檢察官蔡和憲到庭執行職務
中    華    民    國      八十九      年      五      月      十八      日
                                      臺灣基隆地方法院刑事第三庭
                                          法  官  黃  麟  倫
右正本證明與原本無異。
對於本件判決如有不服，應於收受送達後十日內，向本院提出上訴書狀，上訴於臺灣
高等法院，並按他造當事人之人數附具繕本。
                                          書記官  李  建  霆
中    華    民    國      八十九      年      五      月      十八      日
論罪科刑所引法條：
毒品危害防制條例第十一條第二項：
持有第二級毒品者，處二年以下有期徒刑、拘役或新臺幣三萬元以下罰金。
第三項：
持有專供製造或施用毒品之器具者，處一年以下有期徒刑、拘役或新臺幣一萬元以下
罰金。


司法院資訊處製作；財團法人民間司法改革基金會備份。
